臺灣高等法院刑事判決               100年度上訴字第2039號
上  訴  人  臺灣桃園地方法院檢察署檢察官
上  訴  人
即  被  告  游生貴
選任辯護人  連兆宗律師
上  訴  人
即  被  告  魏淑瑕
選任辯護人  沙洪律師
上列上訴人因毒品危害防制條例案件，不服臺灣桃園地方法院99
年度重訴字第46號、100年度訴字第273號，中華民國100年5月13
日第一審判決（起訴案號：99年度偵字第10421、10422號、104
23、10424、10898、11074、11080、11578、13696號。追加起訴
案號：100年度蒞追字第10號），提起上訴，本院判決如下：
    主  文
原判決關於附表一編號三、四游生貴販賣第一級毒品予吳志宏部
分（二罪）暨定應執行刑部分、魏淑瑕部分，均撤銷。
游生貴販賣第一級毒品，累犯，處有期徒刑玖年，未扣案販賣毒
品所得新台幣參萬元，沒收，如全部或一部不能沒收，以其財產
抵償之，未扣案門號0000000000號行動電話壹支（含
SIM卡壹張），沒收，如全部或一部不能沒收，追徵其價額。又
販賣第一級毒品，累犯，處有期徒刑玖年，未扣案販賣毒品所得
新台幣參萬貳仟元，沒收，如全部或一部不能沒收，以其財產抵
償之，未扣案門號0000000000號行動電話壹支（含
SIM卡壹張），沒收，如全部或一部不能沒收，追徵其價額。
魏淑瑕販賣第二級毒品，處有期徒刑肆年拾月，未扣案販賣毒品
所得新台幣參萬柒仟元，沒收，如全部或一部不能沒收，以其財
產抵償之，未扣案門號0000000000號行動電話壹支（
含SIM卡壹張），沒收，如全部或一部不能沒收，追徵其價額。
。又販賣第二級毒品，處有期徒刑肆年拾月，未扣案販賣毒品所
得新台幣參萬陸仟元，沒收，如全部或一部不能沒收，以其財產
抵償之，未扣案門號0000000000號行動電話壹支（含
SIM卡壹張），沒收，如全部或一部不能沒收，追徵其價額。又
販賣第一級毒品，處有期徒刑拾捌年，未扣案販賣毒品所得新台
幣拾陸萬元，沒收，如全部或一部不能沒收，以其財產抵償之；
未扣案門號0000000000號行動電話壹支（含SIM卡壹
張），沒收，如全部或一部不能沒收，追徵其價額。上開參罪所
處有期徒刑部分應執行有期徒刑貳拾年。
魏淑瑕被訴販賣第二級毒品予張淑蓉部分（即原判決附表二編號
三部分），無罪。
其他上訴駁回（即原判決附表一編號一、二、五、六、七所示被
告游生貴所犯之販賣第一級毒品五罪、附表一編號八販賣第二級
毒品一罪）。
游生貴第二項撤銷改判部分所處有期徒刑及第五項駁回上訴部分
所處有期徒刑，應執行有期徒刑貳拾貳年。
    事  實
一、游生貴前因違反槍砲彈藥刀械管制條例、毒品危害防制條例
    等案件，經本院分別判處有期徒刑4月、7年4月確定；又因
    妨害自由案件，經本院判處有期徒刑3年2月，經最高法院駁
    回上訴確定；上開3罪嗣經本院應執行有期徒刑10年9月確定
    。嗣再因違反毒品危害防制條例案件，經臺灣桃園地方法院
    判處有期徒刑1年2月、7月，應執行有期徒刑1年6月確定。
    上開各罪復經臺灣桃園地方法裁定減刑並定應執行有期徒刑
    9年8月確定，於97年10月3日執行完畢。詎仍不知悔改，游
    生貴明知海洛因、甲基安非他命係分別經公告列為毒品危害
    防制條例第2條第2項第1款、第2款之第一級、第二級毒品，
    未經許可不得擅自持有、販賣，詎仍意圖營利，為以下販賣
    第一、二級毒品行為：
  (一)吳志宏於98年10月3日前某時，透過其妻張淑蓉與游生貴聯
    繫，由張淑蓉向游生貴購買第一級毒品海洛因，雙方約定交
    易數量為半兩、價格8萬3000元，惟游生貴要求張淑蓉需派
    車搭載其前往指定地點，由其向藥頭販入毒品後，再轉售與
    張淑蓉，張淑蓉旋即應允之。嗣於98年10月3日某時，張淑
    蓉指示某真實姓名年籍不詳之成年男子攜帶購買毒品之價金
    8萬3000元交付與游生貴，並駕駛車輛搭載游生貴前往林口
    往尋游生貴之毒品藥頭王彥人（未據檢察官起訴）。游生貴
    與王彥人會面後，即以8萬元之價格向王彥人購得半兩第一
    級毒品海洛因，嗣旋再搭乘該不詳男子所駕車輛返回張淑蓉
    住處，將該第一級毒品海洛因半兩交付與張淑蓉，游生貴因
    此賺取差價3000元。
  (二)吳志宏於98年10月10日前某時，透過其妻張淑蓉與游生貴聯
    繫，由張淑蓉向游生貴購買第一級毒品海洛因，雙方約定交
    易數量為1兩、價格16萬5000元，惟游生貴要求張淑蓉需派
    車搭載其前往指定地點，由其向藥頭販入毒品後，再轉售與
    張淑蓉，張淑蓉旋即應允之。嗣於98年10月10日某時，張淑
    蓉指示某真實姓名年籍不詳之成年男子攜帶購買毒品之價金
    16萬5000元交付與游生貴，並駕駛車輛搭載游生貴前往林口
    往尋游生貴之毒品藥頭王彥人。游生貴與王彥人會面後，即
    以16萬元之價格向王彥人購得第一級毒品海洛因1兩，再搭
    乘該不詳男子所駕車輛返回張淑蓉住處，將該第一級毒品海
    洛因1兩交付與張淑蓉，游生貴因此賺取差價5000元。
  (三)吳志宏於98年12月27日晚間9時13分3秒，以其所持用之門號
    0000000000號行動電話撥打游生貴所持用之門號0000000000
    號行動電話（未扣案），向游生貴購買重量3錢、每錢價格1
    萬8000元，總價共5萬4000元之第一級毒品海洛因，經游生
    貴允諾後，雙方約定在吳志宏位於桃園縣桃園市○○○街16
    巷8號住處交易。嗣游生貴旋即依約攜帶毒品前往上址，將
    重量3錢之第一級毒品海洛因交付吳志宏，惟吳志宏僅支付
    價金3萬元，餘款賒欠。
  (四)吳志宏於98年12月28日下午3時11分40秒，以其所持用之門
    號0000000000號行動電話撥打游生貴所持用之門號00000000
    00號行動電話（未扣案），向游生貴購買重量3錢、每錢價
    格1萬8000元，總價共5萬4000元之第一級毒品海洛因，經游
    生貴允諾後，雙方約定在吳志宏位於桃園縣桃園市○○○街
    16巷8號住處交易。嗣游生貴旋即依約攜帶毒品前往上址，
    將重量3錢之第一級毒品海洛因交付吳志宏，惟吳志宏僅支
    付價金3萬2000元，餘款賒欠。
  (五)張美枝於99年2月26日中午12時50分，以其所持用之門號000
    0000000號行動電話撥打游生貴所持用之門號0000000000號
    行動電話（有扣案），向游生貴購買價值1000元之第一級毒
    品海洛因，經游生貴允諾後，雙方約定在游生貴友人位於桃
    園縣桃園市○○路647巷住處之巷口交易。嗣游生貴旋即指
    示與其具共同販賣第一級毒品犯意聯絡之某真實姓名年籍不
    詳之成年男子，攜帶游生貴欲販售與張美枝之海洛因依約前
    往上址，將價值1000元之第一級毒品海洛因交付張美枝，並
    取得價金1000元，嗣該不詳男子復將收得之價金交付與游生
    貴。
  (六)張美枝於99年2月28日下午1時22分，以其所持用之門號0000
    000000號行動電話撥打游生貴所持用之門號0000000000號行
    動電話（有扣案），向游生貴購買價值2000元之第一級毒品
    海洛因，經游生貴允諾後，雙方約定在游生貴友人位於桃園
    縣桃園市○○路647巷住處交易。嗣張美枝旋即依約前往上
    址，游生貴即將價值2000元之第一級毒品海洛因交付張美枝
    ，並取得價金2000元。
  (七)張美枝於99年3月1日凌晨0時9分，以其所持用之門號000000
    0000號行動電話與游生貴所持用之門號0000000000號行動電
    話通話，向游生貴購買價值2000元之第一級毒品海洛因，經
    游生貴允諾後，雙方約定在游生貴友人位於桃園縣桃園市○
    ○路647巷住處交易。嗣張美枝旋即依約前往上址，游生貴
    即將價值2000元之第一級毒品海洛因交付張美枝，並取得價
    金2000元。
  (八)吳志宏於98年11月14日上午5、6時間，向斯時在其住處擲骰
    子賭博之游生貴購買第二級毒品甲基安非他命，經游生貴允
    售後，雙方議定交易數量為1兩、價格4萬元。嗣游生貴旋即
    於同日上午6時21分4秒，以其所持用之門號0000000000號行
    動電話撥打魏淑瑕所持用之門號0000000000號行動電話，向
    其上游魏淑瑕以3萬7000元之價格購買甲基安非他命1兩。其
    後，游生貴經吳志宏駕車載往新北市三重區某處，以3萬
    7000元向魏淑瑕販入第二級毒品甲基安非他命1兩後，隨即
    將其所購得之甲基安非他命1兩販賣與吳志宏，吳志宏再陸
    續將價金4萬元付與游生貴。
二、魏淑瑕明知海洛因、甲基安非他命係分別經公告列為毒品危
    害防制條例第2條第2項第1款、第2款之第一級、第二級毒品
    ，未經許可不得擅自持有、販賣，詎仍意圖營利，為以下販
    賣第一、二級毒品行為：
  (一)游生貴於98年11月14日上午6時21分4秒，以其所持用之門號
    0000000000號行動電話撥打魏淑瑕所持用之門號0000000000
    號行動電話（未扣案），向魏淑瑕購買重量1兩、價值3萬
    7000元之第二級毒品甲基安非他命，經魏淑瑕允售後，雙方
    約定在台北縣三重市某處交易。嗣游生貴旋即由吳志宏駕車
    搭載而前往上址，魏淑瑕即在上開車輛後座將重量1兩之第
    二級毒品甲基安非他命交付游生貴，並向游生貴取得價金3
    萬7000元。
  (二)游生貴於98年11月16日晚間6時38分37秒，以其所持用之門
    號0000000000號行動電話撥打魏淑瑕所持用之門號00000000
    00號行動電話（未扣案），向魏淑瑕購買重量1兩、價值3萬
    6000元之第二級毒品甲基安非他命，經魏淑瑕允售後，雙方
    約定在台北市光華商場某處交易。嗣雙方旋即依約前往上址
    ，魏淑瑕即將重量1兩之第二級毒品甲基安非他命交付游生
    貴，並向游生貴取得價金3萬6000元。
  (三)吳志宏於98年12月8日晚間10時58分49秒，以其所持用之門
    號0000000000號行動電話撥打魏淑瑕所持用之門號00000000
    00號行動電話（未扣案），向魏淑瑕購買第一級毒品海洛因
    ，經魏淑瑕允售後，嗣於98年12月9日凌晨1、2許，吳志宏
    即與真實姓名年籍均不詳之成年男子「阿亮」友人，由「阿
    亮」駕駛車輛搭載吳志宏前往約定之新北市三重區某處進行
    交易，由吳志宏將購毒價金16萬元交付「阿亮」，「阿亮」
    則攜帶現金前往魏淑瑕所乘駕之某黑色車輛，將購毒價款16
    萬元交付魏淑瑕，並自魏淑瑕處取得第一級毒品海洛因1兩
    ，嗣再將該毒品交與吳志宏。
三、嗣警方因對游生貴、魏淑瑕、吳志宏、張淑蓉等人實施通訊
    監察而陸續查知上情，及警方於99年2月1日先查獲吳志宏、
    張淑蓉，二人亦供出有向綽號「阿牛」之游生貴購買毒品，
    警方再於99年3月2日21時15分許，在游生貴向友人借住之桃
    園市○○路647巷7號住處前先查獲張美枝，經張美枝供出確
    實有向游生貴購買毒品，游生貴始於99年3月2日23時10分在
    桃園縣龜山鄉○○村○○鄰○○街49號家中為警拘提到案，同
    時警方亦至游生貴桃園市○○路647巷7號2樓住處，經屋主
    張月桂同意進行搜索，扣得游生貴所有之上開門號00000000
    00號行動電話1支（含SIM卡），及扣得不能證明與本案有直
    接關連如附表一所示之物。魏淑瑕因另案為檢察官通緝，警
    方則於99年3月2日20時30分在新北市蘆洲區○○○路○段35
    巷口處將其拘提，警方並經魏淑瑕同意至其位於新北市蘆洲
    區○○○路○段27巷3號2樓搜索，扣得不能證明與本案有直
    接關連如附表二所示之物。
四、案經桃園縣政府警察局、內政部警政署刑事警察局移送臺灣
    桃園地方法院檢察署檢察官偵查起訴及追加起訴。
    理  由
壹、被告游生貴部分
一、本件認定事實所引用之本件卷內所有人證．文書證據暨物證
    ，並無證據證明係公務員違背法定程序所取得，被告游生貴
    及其辯護人於本院審理時已陳稱均不爭執證據能力（本院卷
    第93頁），且迄至言詞辯終結時止，亦均未提出異議，故均
    得引為本案證據，合先說明
二、上揭事實欄一所示犯罪事實，業據被告游生貴於偵查、原審
    及本院審理中均坦承不諱（11074號偵卷第79頁背面-82頁正
    面、10422號偵卷一第139頁正面、背面、144頁背面、145頁
    正面、原審99重訴第46號卷二第8頁正面、背面、14頁正面
    、背面、15頁正面、背面、16頁背面、17頁背面、18頁正面
    、20頁正面、背面、21頁正面、44頁背面、45頁正面、66頁
    背面、67頁正面、背面、68頁正面、本院卷第92頁背面、
    259頁背面），核與證人吳志宏、張淑蓉、張美枝等人於偵
    查、原審或本院審理時所證大致相符（吳志宏部分見10422
    號偵卷一第94頁背面、95頁正面、126頁正面、背面、137頁
    正面-138頁正面、145頁背面、11074號偵卷59頁正面、背面
    、70頁背面、原審99重訴第46號卷二第27頁正面、38頁正面
    -39頁正面、背面、本院卷第213-215頁。張淑蓉部分見1042
    2號偵卷一第98頁正面、11074號偵卷第56頁背面-57頁正面
    、本院卷第215頁正面、216頁背面。張美枝部分見99年毒偵
    字第1894號調卷之影卷第39-41頁），復有如附表三所示之
    各相關通話通訊監察譯文附卷可稽【11074號偵卷第65 頁背
    面、66頁正面所附警方所製作，被告游生貴與吳志宏於98年
    12月27日、98年12月28日關於事實一(三)、(四)部分之通訊譯文
    ，警方誤載被告游生貴所使用之手機號碼為「0000000000」
    ，經本院發函確認，桃園縣政府警察局來文本院更正被告游
    生貴所使用之手機號碼應為「0000000000」，見本院卷第
    132頁桃園縣政府警察局100年9月6日桃警刑字第1000087163
    號函】，及扣案被告游生貴所有之上開門號0000000000號行
    動電話1支可為佐證。堪認被告游生貴上開任意性之自白為
    事實，可以採信。
三、至事實一(一)、(二)所示犯行部分雖無譯文可為佐證，惟依證
    人張淑蓉於99年2月2日偵查時所證：「（你的毒品來源為何
    ？）我跟綽號『阿牛』叫游生貴的男子購買的。」、「（你
    何時、地跟游生貴購買多少數量的何種毒品？如何交易？）
    我跟他買過很多次了，都是打電話給他，交易地點在我家，
    交易毒品包括海洛因及安非他命。」等語（10422號偵卷一
    第98頁正面）。證人張淑蓉於99年3月2日於偵查時所證：
    「（是否被警查獲？並扣得海洛因跟安非他命？）是。」、
    「（海洛因何來？）是我先生吳志宏買的，安非他命也是。
    」、「（是否認識綽號阿牛的游生貴？）是，我認識。」、
    「（怎麼認識的？）賭博跟買毒品。」、「（何時何地向游
    生貴買毒品？數量？）98年7月到11月吳志宏都有向游生貴
    買海洛因，因為游生貴都把毒品拿到我們家來。」、「（第
    1次是什麼時候？）印象比較深的，98年中秋節當天買半兩
    海洛因，他賣我們8萬再加3仟元的跑路工，海洛因還要再給
    他一點，因為游生貴自己用很大，地點在我們家，有實際交
    易。」、「印象比較深的，98年10月10日左右買1兩海洛因
    ，他賣我們16萬5仟，地點在我們家，有實際交易。」等語
    （11074號偵卷第56頁背面-57頁正面）。證人吳志宏於
    100年3月25日原審時證稱：「（毒品來源為何？）游生貴。
    」、「（提示偵字第11074號卷第99頁，證人張淑蓉於99年3
    月2日檢察官偵訊時作證說『是98年中秋節當天向游生貴買
    半兩海洛因，他賣我們8萬再加3仟元的跑路工，海洛因還要
    再給他一點，因為游生貴自己用很大，地點在我們家，有實
    際交易。98年10月10日左右買1兩海洛因，他賣我們16萬5仟
    ，地點在我們家，有實際交易。』對於張淑蓉所述有無印象
    ？）有印象。」、「（是你買的還是她買的，還是你太太幫
    你買的？）我買的，我太太幫我跟游生貴聯絡的。」、「（
    然後呢？）然後拿到我們家去，我也在場。」、「（錢是何
    人給的？）我太太給他的。」、「（意思是說這兩次是你老
    婆幫你聯絡的？）對。」等語（原審99重訴第46號卷二第27
    頁正面、39頁正面、背面100年3月25日審判筆錄）。被告
    游生貴於偵查中供稱：「（張淑蓉說98年中秋節當天有跟你
    買半兩海洛因，你賣他們8萬再加3千跑路工？）有，我承認
    。」、「（張淑蓉說10月10日他跟你買1兩海洛因？）有，
    但這一次是他請他小弟載我去，我賺5千，我是找李哥買，
    拿回來在他們家交給他們。」等語（11074號偵卷81頁背面
    、82頁正面99年4月22日訊問筆錄）。依上說明，可知，
    如事實一(一)、(二)所示之被告游生貴於98年10月3日（即98年
    中秋節）、98年10月10日前某時，確有販賣第二級毒品予張
    淑蓉，業據證人張淑蓉、吳志宏於偵查中證述明確，檢察官
    於偵查中對被告游生貴提示張淑蓉之證詞，被告游生貴亦均
    供認不諱，且併供稱各賺取差價3000元、5000元，顯然被告
    游生貴及證人張淑蓉、吳志宏等人就上開二犯罪事實，並無
    誤記情事，及被告游生貴於原審及本院審理時仍一再供認該
    二部分犯行不諱，並參酌被告游生貴確實有多次販賣第一、
    二級毒品予張淑蓉、吳志宏夫妻事證明確，堪認證人張淑蓉
    、吳志宏上開證述應為事實，可以採信。故被告游生貴就此
    二部分犯行雖非當場查獲之現行犯，亦無譯文或其他物證可
    佐，惟證人張淑蓉、吳志宏所證應為事實，被告游生貴有此
    二部分之販賣第二級毒品犯行，亦堪認定。
四、被告游生貴有如上所述之販賣第一、二級毒品行為，並均收
    取價金，已經本院認定如上。而其就其中事實一(一)、(二)所示
    販賣第一級毒品海洛因犯行，分別有賺得差價3000元、5000
    元；於事實一(八)之販賣第二級毒品甲基安非他命犯行，有賺
    取差價3000元，業據被告游生貴於偵查、原審及本院審理時
    歷次庭訊時供認不諱。至於其他事實一(三)、(四)、(五)、(六)、(七)
    所示各次販賣第一級毒品海洛因犯行，被告游生貴於原審及
    本院審理時，亦供稱確實均有賺取差價（原審99重訴第46號
    卷二第16頁背面、本院卷第111頁）。綜上，被告游生貴於
    事實一所示時、地販賣第一級毒品海洛因、第二級毒品甲基
    安非他命之各次販毒犯行，既均有賺取差價，其係基於營利
    之意圖而為，亦堪認定。
五、至被告游生貴上訴本院一再辯稱：伊販售毒品之來源即為「
    李哥」王彥人，伊於偵查中有向檢察官供出上手「李哥」，
    檢察官有說要去查，伊有供出上手，原審未予減刑，有所違
    誤云云。經查：
  (一)毒品危害防制條例第17條第1項規定為：「犯第四條至第八
    條、第十條或第十一條之罪，供出毒品來源，因而查獲其他
    正犯或共犯者，減輕或免除其刑。」其立法旨意在於鼓勵被
    告具體提供其毒品上游，擴大追查毒品來源，俾有效斷絕毒
    品之供給，以杜絕毒品泛濫，祇須被告願意供出毒品來源之
    上手，因而查獲其他正犯或共犯者，即可邀減輕或免除其刑
    之寬典。所謂「供出毒品來源，因而查獲」，係指被告翔實
    供出毒品來源之具體事證，因而使有偵查（或調查）犯罪職
    權之公務員知悉而對之發動偵查（或調查），並因而查獲者
    而言（最高法院100年台上字第4787號判決意旨參照）。
  (二)被告游生貴於99年3月2日經警查獲到案後，於99年4月22日
    檢察官訊問時有供稱其販售毒品之上手係綽號「李哥」男子
    ，「李哥」之聯絡電話在扣案之手機中等語，檢察官當庭並
    諭知「會調取被告手機，指揮承辦單位處理」，有是日訊問
    筆錄一份可稽（10422號偵卷一第102頁）。又依卷證所示，
    該「李哥」男子即為王彥人，惟依本院被告前案紀錄表所示
    ，王彥人雖因販賣第一、二級毒品於100年5月間經檢察官提
    起公訴，惟王彥人之販賣對象並無本案之被告游生貴，有桃
    園地檢署100年度偵字第10194、10196、10258號起訴書一份
    在卷可憑（本院卷第166-172頁），且卷內並無相關檢察官
    或警方有偵辦王彥人販賣第一、二級毒品予被告游生貴之相
    關證據。本院為求慎重，再以電話詢問99年4月22日庭訊被
    告之檢察官，亦答覆稱：「我們有去查游生貴之扣案手機中
    之李哥電話號碼，查出李哥是王彥人，但是當時並沒有王彥
    人與游生貴之監聽譯文，且無其他證據可以證明王彥人有販
    賣毒品給游生貴的證據，所以沒有對王彥人販賣毒品給游生
    貴這部分起訴」，有本院100年9月26日公務電話查詢紀錄表
    一份在卷（本院卷第176頁）。及證人即警員陳泰江於本院
    審理時亦到庭證稱：「（你們當時監聽的時候，是否有監聽
    到游生貴的上手是王彥人？）王彥人在我們98年監聽當時並
    不知道他的姓名是王彥人，只知道他的綽號是李哥、代書，
    到100年第二波執行的時候，我們就抓到王彥人。在99年6月
    才知道李哥是王彥人，我們有移送他走私及販賣毒品的案子
    。我前幾天整理到。」、「（你們當初聽到的游生貴的上手
    是何人？）比較肯定的是魏淑瑕，我們當時沒有辦法證明代
    書是王彥人。還有李哥、代書，但是比較肯定的是魏淑瑕。
    」、「（何時才知道李哥、代書就是王彥人這個人，且跟這
    個集團有關？）99年4、5月的時候，才知道李哥是王彥人。
    因為監聽過程中，知道李哥、代書這個人，但是一直找不到
    他確實的身分。當我知道王彥人身分之後，他第二天就出國
    ，99年6份回國因為通緝被抓，那次沒有運毒，因為王彥人
    一直在換電話躲警察追緝，後來是他用真名定機票才發現。
    」等語（本院卷第217頁背面）。揆諸上開說明，被告游生
    貴雖曾於偵查中向檢察官供出其上手為綽號「李哥」之王彥
    人，惟檢察官並未指揮警方偵辦王彥人是否有販賣毒品予被
    告游生貴之犯行，且檢察官或警方迄今亦未對王彥人販賣毒
    品予被告游生貴行為加以偵查，依前說明，被告游生貴並不
    合於毒品危害防制條例第17條第1項應減輕其刑之規定。至
    被告游生貴又具狀向本院聲請調查證人吳志宏、高志欽、劉
    文恭等人，待證事實證人三名可以證明為其上手即為王彥人
    並找出「阿亮」之真實身分云云（見本院卷第240-242頁聲
    請狀）。惟證人吳志宏已向本院證稱：其係有聽被告游生貴
    說是向一個叫王彥人的人買毒品云云（本院卷第214頁背面
    ），自無再重複調查之必要，且被告游生貴雖曾於偵查中向
    檢察官供出其上手為王彥人，但其並不合於毒品危害防制條
    例第17條第1項應減輕其刑之規定，理由已詳如上述，故被
    告游生貴所聲請調查證人吳志宏、高志欽、劉文恭等人，欲
    證明其上手即為王彥人並找出「阿亮」之真實身分云云，顯
    無必要，併此敘明。
六、綜上所述，本件事證明確，被告游生貴犯行洵堪認定，應依
    法論科。
七、論罪理由
    按海洛因、甲基安非他命分別係經公告列為毒品危害防制條
    例第2條第2項第1款、第2款之第一級、第二級毒品。核被告
    游生貴於事實一(一)至(七)所為，係犯毒品危害防制條例第4條
    第1項販賣第一級毒品既遂罪，於事實一(八)所為，係犯毒品
    危害防制條例第4條第2項販賣第二級毒品既遂罪。被告游生
    貴於販賣第一級毒品海洛因、第二級毒品甲基安非他命前之
    持有海洛因、甲基安非他命低度行為，應分別為其後各次販
    賣之高度行為所吸收，均不另論罪。又公訴人雖以被告游生
    貴就事實一(八)所為之販賣第二級毒品甲基安非他命予吳志宏
    犯行，係與共同被告魏淑瑕共犯之（起訴書第18頁末五、四
    行），惟如前述，被告游生貴係於吳志宏向其購買毒品時，
    始向其上手即被告魏淑瑕購買毒品而轉售予吳志宏，並賺取
    差價，就被告魏淑瑕而言，其販售毒品予被告游生貴時，應
    對被告游生貴再次轉售之行為並無犯意聯絡可言，參以同案
    被告魏淑瑕於原審庭訊時亦供稱：本件販賣安非他命的部分
    ，我是拿給游生貴，不是拿給吳志宏等語（原審99重訴第46
    號卷一第16頁正面），公訴意旨上開所指即有誤會，故本院
    認被告游生貴就事實一(八)之販賣第二級毒品甲基安非他命犯
    行並無與被告魏淑瑕有共犯關係。另就被告游生貴所為事實
    一(一)至(四)之販賣第一級毒品予張淑蓉、吳志宏部分（四罪）
    ，檢察官亦認被告游生貴係與「李哥」（即王彥人）共犯之
    （起訴書第18頁末三行），惟如前述，被告游生貴所為之此
    部分販賣第一級毒品犯行（四罪），亦僅係於他人向其購毒
    時，其再向上手購買轉售賺取差價而已，同上理由之說明，
    被告游生貴此部分所為，亦認與其上手王彥人間並無共犯關
    係可言，併說明之。被告游生貴於事實一(五)之販賣第一級毒
    品犯行，與某真實姓名年籍不詳之成年男子間，有犯意聯絡
    及行為分擔，為共同正犯。檢察官就被告游生貴之部分，認
    其於事實一(八)之犯行係與魏淑瑕共同犯之一節，容有誤會，
    業如前述，附此敘明。被告游生貴所犯上開販賣第一級毒品
    罪（七罪）、販賣第二級毒品罪（一罪），共八罪，應分論
    併罰。又被告游生貴有如事實欄所述之前案紀錄及刑之執行
    情形，有本院被告前案紀錄表1份在卷，其於前案有期徒刑
    執行完畢後，5年內故意再犯本件有期徒刑以上之上開八罪
    ，均為累犯，應依刑法第47條第1項之規定，就法定刑有期
    徒刑及罰金刑部分加重其刑，至被告游生貴所犯販賣第一級
    毒品罪（七罪）之法定刑死刑、無期徒刑部分依法不得加重
    。又被告游生貴所犯上開販賣第一級毒品罪（七罪）、販賣
    第二級毒品罪（一罪），於偵查及審判中均自白，已如前述
    ，應依毒品危害防制條例第17條第2項之規定，減輕其刑，
    並就法定刑有期徒刑及罰金刑部分依法先加重後減之。又本
    件被告游生貴於事實一(一)至(七)之販賣第一級毒品海洛因（七
    罪），查其販售對象僅吳志宏、張淑蓉夫妻及張美枝，並非
    為數眾多之不特定民眾，且揆諸其販賣海洛因之數量、利得
    ，為與販賣毒品數量達數公斤以上之嚴重危害社會治安情形
    仍有不同，兼以本案之零星交易，其惡性尚與大量走私進口
    或長期販賣毒品所謂「大盤」或「中盤」之毒梟有間，此觀
    諸上開證人之證言自明，本院參酌上情及其素行、犯罪動機
    、目的、手段及造成社會整體侵害程度，認被告游生貴所為
    本案上開販賣第一級毒品海洛因（七罪）之犯罪情節等各項
    情狀，客觀上以一般國民生活經驗法則為之檢驗，尚足以引
    起一般人之同情，本院認被告游生貴所犯販賣第一級毒品罪
    本罪確尚存有足資憫恕之處，即令被告游生貴處以依法經減
    刑後之最低處斷刑，猶屬過重，爰依刑法第59條之規定，就
    被告游生貴所犯如事實一(一)至(七)之販賣第一級毒品海洛因（
    七罪），各依刑法第59條之規定減輕其刑，並就法定刑罰金
    刑部分依法先加重後遞減輕之，至死刑、無期徒刑部分依法
    不得加重，故僅遞減輕之。
八、駁回部分
    原審依調查證據之結果，以被告游生貴所犯如事實一(一)、(二)
    、(五)、(六)、(七)部分之販賣第一級毒品罪（五罪，即原判決附
    表一編號一、二、五、六、七等部分）、所犯如事實一(八)部
    分之販賣第二級毒品罪（一罪，即原判決附表一編號八部分
    ），犯罪事證均明確，適用毒品危害防制條例第4條第1項、
    第2項、第17條第2項、第19條第1項，刑法第11條、第28條
    、第47條第1項、第59條等規定，及審酌被告游生貴不思以
    正當管道賺取所需，為謀一己之私利，即分別多次販賣第一
    級毒品海洛因、第二級毒品甲基安非他命毒品予他人施用，
    嚴重損及國民健康、戕害他人身心，惟被告游生貴犯後猶知
    坦承犯行，態度尚可，兼衡被告游生貴分別販賣毒品之數量
    及金額，素行、犯罪動機、目的、手段等一切情狀，就上開
    販賣第一級毒品罪（五罪）、販賣第二級毒品罪（一罪）分
    別量處有期徒刑10年、11年、7年8月、7年8月、7年8月、4
    年6月之刑，就沒收部分並說明：被告游生貴就事實(一)、
    (二)、(六)、(七)、(八)之單獨犯罪所得8萬3000元、16萬5000元、
    2000元、2000元、4萬元，及就事實一(五)與共犯某男共同販
    毒所得1000元，因係被告游生貴與共犯某不詳成年男子犯罪
    所得之財物，均應依毒品危害防制條例第19條第1項規定，
    由被告游生貴之財產單獨沒收，及被告游生貴與該某不詳成
    年男子連帶沒收之，如全部或一部不能沒收時，以被告游生
    貴之財產抵償之，或以被告游生貴與該某不詳成年男子之財
    產連帶抵償之。扣案之行動電話門號0000000000號SIM卡1
    張、紅白色雙門號行動電話1支，係被告游生貴所有且供其
    犯事實一(五)、(六)、(七)之販賣第一級毒品罪所用之物；及未扣
    案之行動電話門號0000000000號SIM卡1張、紅白色雙門號行
    動電話1支，亦係被告游生貴所有且供其犯事實一(八)之販賣
    第二級毒品罪所用之物，均應依毒品危害防制條例第19條第
    1項規定，於相關所犯各罪主文項下宣告沒收；其中行動電
    話門號0000000000號SIM卡1張因未扣案，併依毒品危害防制
    條例第19條第1項規定，諭知如全部或一部不能沒收，追徵
    其價額。至如附表一編號1、2所示之扣案之第一級毒品海
    洛因2包、第二級毒品甲基安非他命2包，係被告游生貴供己
    吸食所用，亦據被告游生貴供述明確，難認與事實一(一)至(八)
    所犯之販賣第一級、第二級毒品有何關聯，自不予以宣告沒
    收。又附表一編號3至9所示之物，查無積極證據足認與被告
    游生貴所犯之事實一(一)至(八)犯行有何關聯，而均非供被告游
    生貴所犯之事實一(一)至(八)各次販賣毒品犯行所用之物，自亦
    不得予以宣告沒收。附表一編號10所示之物，查無其他積極
    證據足證為被告游生貴所有，亦無證據足認與被告游生貴所
    犯之事實一(一)至(八)有何關聯，亦不宣告沒收等，認事用法均
    無不合，量刑亦稱妥適。被告游生貴上訴以其有向檢察官供
    出上手，請求從輕量刑，並無理由，已如前述。至檢察官上
    訴以：被告游生貴於98年10月10日販賣第一級毒品海洛因與
    張淑蓉之量為1兩，販毒所得達新臺幣16萬5000元，其販毒
    之量與所得均遠甚於一般個人施用、價格約2、3仟元之量，
    並非「零星交易」，其販毒對社會之危害，難認有何情堪憫
    恕之處，原審逕引刑法第59條規定減輕其刑，於法自有未合
    ，另原判決對被告游生貴所犯各罪，只定應執行刑22年，顯
    屬過輕，而指摘原審量刑不當等語。查：被告游生貴雖有部
    分販賣第一級毒品犯行之金額係3萬元至16萬5000元不等，
    惟其行為模式係帶同購毒者至其上手處購毒，其僅係賺取數
    千元之差價，實際利得不多，且其販售對象確係熟識之數人
    而已，原審以其惡性非重，並考量其整體侵害程度，認為被
    告游生貴處以依法經減刑後之最低處斷刑，猶屬過重，引用
    刑法第59條規定予以減刑，尚難認有失當；且原審公訴檢察
    官於原審審理時亦當庭陳稱：被告游生貴均坦承犯行，並供
    出毒品上源，有利司法偵查，犯後態度良好，請予從輕量刑
    ，並依法為其減刑等語（原審99重訴第46號卷二第82頁正面
    審判筆錄），本院斟酌被告游生貴自偵查時起即均坦認犯行
    ，並供出上手，於本院審理時亦一再認錯，已具悔意等情暨
    全案情節，認原審上開量刑並無過輕情事，檢察官猶執前詞
    指摘原審量刑不當，亦無理由。綜上，被告游生貴所犯如事
    實一(一)、(二)、(五)、(六)、(七)部分之販賣第一級毒品罪（五罪，
    即原判決附表一編號一、二、五、六、七等部分）、所犯如
    事實一(八)部分之販賣第二級毒品罪（一罪，即原判決附表一
    編號八部分），被告游生貴及檢察官之上訴，均無理由，應
    予駁回。
九、撤銷改判部分
    就被告游生貴所為事實一(三)、(四)之販賣第一級毒品予吳志宏
    部分（二罪）【即原判決附表一編號三、四部分】，原審以
    被告游生貴所犯上開各罪事證均明確，據以論罪科刑，固非
    無見。惟查：被告游生貴此部分所為販賣第一級毒品犯行，
    係吳志宏先撥打被告游生貴所使用之0000000000號行動電話
    聯絡購毒事宜後始完成交易，業據本院認定如前，卷附警方
    所製作之監察譯文乃誤載被告游生貴所使用行動電話號碼為
    「0000000000」號，已來文向本院更正，已如前述；被告游
    生貴於偵查中亦陳稱該0000000000號行動電話為其所有無誤
    （11074號偵卷第79頁背面），原審未予詳查，就該部分之
    事實認定仍以被告游生貴係以「0000000000」號行動電話為
    犯罪工具，且於理由中認定並無積極證據足認為被告游生貴
    所使用之0000000000號行動電話為被告游生貴所有而不予宣
    告沒收，自屬有誤，被告游生貴上訴指摘原審量刑過重及檢
    察官上訴指摘原審量刑過輕，基於同上理由之說明，雖均無
    理由，惟原判決關於事實一(三)、(四)之販賣第一級毒品【即原
    判決附表一編號三、四部分】部分，既有上開可議，自應由
    本院將原判決該部分撤銷改判。爰審酌被告游生貴品行、年
    輕力壯不思正當營生，明知毒品危害人體至深，猶為謀一己
    之私利，而為販賣第一級毒品海洛因犯行，嚴重損及國民健
    康、戕害他人身心，惟其後猶知坦承犯行，態度尚可，兼衡
    被告游生貴分別販賣毒品之數量及金額，素行、犯罪動機、
    目的、手段等一切情狀，量處主文第二項所示之刑。且就被
    告游生貴撤銷改判所處有期徒刑部分與前開上訴駁回部分所
    處有期徒刑，定其應執行之刑如主文第六項所示。又被告游
    生貴於事實一(三)、(四)之販賣第一級毒品之犯罪所得分別為3
    萬、3萬2000元，雖未扣案，仍應依毒品危害防制條例第19
    條第1項規定，於各罪主文項下宣告沒收，如全部或一部不
    能沒收時，並以其財產抵償之；另未扣案之0000000000號行
    動電話係被告游生貴所有且供其犯事實一(三)、(四)之販賣第一
    級毒品罪所用之物，應依毒品危害防制條例第19條第1項規
    定，於各罪主文項下宣告沒收，併依毒品危害防制條例第19
    條第1項規定，諭知如全部或一部不能沒收，追徵其價額。
貳、被告魏淑瑕有罪部分：
一、被告魏淑瑕之辯護人以同案被告游生貴、吳志宏、張淑蓉於
    偵查中之證據無證據能力（本院卷第93頁）。查：以下所引
    同案被告游生貴、吳志宏二人於99年4月22日、99年5月19日
    、99年6月22日偵查中之證述，均經具結，且查無有何顯不
    可信之情況，依刑事訴訟法第159條之1第2項規定，自有證
    據能力；且被告游生貴於原審時已以證人身分到庭，及證人
    吳志宏於原審、及本院審理時亦到庭作證，渠二人均行交互
    詰問程序，被告魏淑瑕及其辯護人亦詰問證人，已足保障被
    告對證人之詰問權，以上二人於偵查中以證人身分之陳述，
    自均得為本案證據，合先說明。
二、訊據被告魏淑瑕就事實二(一)、(二)之販賣第二級毒品予游生貴
    之犯行均坦承不諱，惟矢口否認有事實二(三)之販賣第一級毒
    品予吳志宏之犯行，辯稱：伊不認識吳志宏，也沒有販賣海
    洛因給吳志宏，雖然吳志宏有打電話給他說是「黑狗」的朋
    友，但伊以為他是要伊介紹傳播妹給他，沒有和他進行任何
    毒品交易云云。
三、查：被告魏淑瑕有事實二(一)、(二)之販賣第二級毒品甲基安非
    他命予游生貴之犯行，業據被告魏淑瑕於偵查、本院審理時
    坦承不諱（10422號偵卷一第145頁正面、背面、本院卷第
    143頁正面、背面、267頁正面）。核與證人游生貴於偵查、
    原審時所證大致相符（11074號偵卷第80頁背面、10422號偵
    卷一第139頁正面、背面、144頁背面、145頁正面、原審99
    重訴第46號卷二第14頁正面-16頁背面、17頁背面、18頁正
    面、背面、20頁正面-21頁正面、23頁背面、25頁正面），
    復有如附表四編號所示之被告魏淑瑕與游生貴之通話監察譯
    文附卷可稽，堪認被告魏淑瑕上開任意性之自白應為事實，
    可以採信。
四、至被告魏淑瑕否認有事實二(三)所示之販賣第一級毒品海洛因
    予吳志宏犯行，經查：
  (一)吳志宏於98年12月8日晚間10時58分49秒，有以所使用之000
    0000000號行動電話撥打被告魏淑瑕所持用之門號000000000
    0號行動電話，向魏淑瑕購買第一級毒品海洛因，對話內容
    為：【以下譯文內容見本院卷第235頁，通訊監察書見桃園
    縣政府警察局100年9月6日函（外放證物袋），被告魏淑瑕
    於本院審理時亦陳稱該內容確實為其與吳志宏間之對話無誤
    （本院卷第93頁背面）】
      魏淑瑕：喂，你誰？
      吳志宏：我桃園這裡啦，阿宏啦！
      魏淑瑕：阿宏？
      吳志宏：妳忘記了嗎？
      魏淑瑕：噢．．． ㄟ．．． 什麼事情？
      吳志宏：就那個啊．．． 漂亮水姑娘呀！
      魏淑瑕：啊？
      吳志宏：一樣那個啦？內衣啦！
      魏淑瑕：你說什麼？
      吳志宏：我們要女人啦！
      魏淑瑕：噢．．．我知道．．．我曉得，我現在就是在幫
              你們準備啊！我好了打給你，好不好？
      吳志宏：那還要多久？
      魏淑瑕：我現在正要去辦理那個。
      吳志宏：好，那麻煩妳囉！
      魏淑瑕：好！
  (二)吳志宏於電話中與被告魏淑瑕聯絡購毒事宜後，其後並與友
    人「阿亮」男子與被告魏淑瑕會合及完成交易等情，迭據證
    人吳志宏於偵查、原審及本院審理時證述明確，分述如下：
    證人吳志宏於99年5月19日於偵查時結證稱：「（你認不
    認識魏淑瑕？）我認識。」、「（怎麼認識的？）買毒品認
    識的。」、「（後來你有無跟他要電話？）有，但是因為我
    有1個朋友綽號叫黑狗他說他是幫魏淑瑕送東西，他帶魏淑
    瑕來我家，．．．後來魏淑瑕就給我兩支電話，號碼我忘記
    了，後來我就直接跟魏淑瑕聯絡，我有直接打給魏淑瑕過，
    跟她買毒品。」、「（0000000000是何人的電話？）是我的
    。」、「（提示通訊監察譯文98年12月8日下午10點58分49
    秒，內容＜略＞是何意？）這是我要跟她買海洛因，我們這
    次有交易，時間是在當天晚上凌晨的時候，地點是在台北縣
    三重市，詳細地點我不知道，因為是別人載我去的，我跟她
    買1兩海洛因，共買了18萬元，這次沒有買安非他命，有實
    際交易。」、「（當天是誰載你去三重的？）阿亮。」等語
    （10422號偵卷一第126頁正面、背面、127頁正面99年5月19
    日訊問筆錄）。證人吳志宏於99年6月22日上午偵查時結
    證稱：「（是否認識魏淑瑕？）認識。」、「（提示通訊監
    察譯文98年12月8日下午10點58分49秒，內容＜略＞是何意
    ？）這是我要跟魏淑瑕買海洛因，我們這次有交易，時間是
    在當天隔天凌晨的時候，地點是在台北縣三重市，詳細地點
    我不知道，因為是1個綽號叫阿亮的人載我去的，我跟她買1
    兩海洛因，共買了16萬或18萬元，我忘記了，這次沒有買安
    非他命，有實際交易。」等語（10422號偵卷一第137頁正面
    、138頁正面99年6月22日訊問筆錄）。證人吳志宏於99年
    6月22日下午偵查時結證稱：「（你有無與魏淑瑕買海洛因
    ？）有一次。」、「（買多少？）1兩。」、「（多少錢？
    ）18萬元。」、「（時間？）有1通譯文，時間我忘記了。
    」、「（有無實際交易？）有。」、「（提示通訊監察譯文
    98年12月8日下午10點58分49秒，內容＜略＞是何意？）就
    是要跟她買海洛因。」、「（有無交易？）有，當天是阿亮
    帶我去的，就是我跟才講的，有譯文的那1通。」、「（內
    衣是什麼？）海洛因。」、「（漂亮水姑娘是指？）是指沒
    有洗過的海洛因。」、「（我們要女人是指？）是指我們要
    買海洛因。」等語（10422號偵卷一第145頁背面、146頁正
    面99年6月22日訊問筆錄）。證人吳志宏於100年3月25日
    原審時證稱：「（提示偵字第10422號卷第235頁，第二個格
    子98年12月8日的對話，『喂，你誰？』『我桃園這裡，阿
    宏啦。忘記了嗎？』『什麼事情？』這是何人在對話？）我
    跟魏淑瑕。」、「（漂亮水姑娘是指什麼？）海洛因。」、
    「（你說『我們要女人』，這是什麼意思？）也是海洛因。
    」、「（提示同上偵卷第254頁，檢察官提示給你看的譯文
    ，你說『這次我要跟魏淑瑕買海洛因，我們這次有交易，時
    間是在當天隔天凌晨的時候，地點是在台北縣三重市，詳細
    地點不知道，因為是1個叫阿亮的人載我去的，我跟她買1兩
    海洛因，共買了16萬或18萬元，有實際交易。』你當時所述
    是否實在？）實在。」、「（所以當天你打完電話到凌晨的
    時候，你去跟魏淑瑕買了1兩的海洛因？）對。」、「（16
    萬還是18萬？）我忘記了。」、「（你跟魏淑瑕拿有比跟其
    他人拿便宜嗎？）有，有比較便宜，但是我沒有直接跟魏淑
    瑕碰面。因為是阿亮載我去，那時候是晚上。」、「（你去
    碰到誰？）我看到1台黑色車子，好像有看到1個女子。」、
    「（是魏淑瑕嗎？）看不清楚，差不多我到電視的距離1倍
    半，她有在講電話，阿亮就拿錢跑過去，然後拿上來，因為
    我人不舒服。」、「（所以是阿亮下去交易毒品跟錢？）對
    。」「（所以你沒有自己看到是誰？）我沒有看到，我只看
    到1個女孩子，但是我不知道是不是魏淑瑕。」、「（但是
    你當時是打電話跟魏淑瑕說你要買毒品？）對。」、「（你
    們當時在電話裡面，這通譯文並沒有講得很清楚說量要多少
    ，量是如何約定的？）後來好像是阿亮打給她的。」、「（
    是阿亮幫你打給她的？）對。」、「（你是否記得是打完電
    話多久去拿的，你之前在偵訊時是說隔天凌晨，大概是幾點
    鐘的時候？）我記得那時候好像聯絡很久了，所以我人才會
    不舒服。」、「（你們晚上10點打電話給魏淑瑕，大概幾點
    時拿到毒品？）1、2點的時候。」、「（為何魏淑瑕對你打
    電話給她，她對你的印象不是很熟悉的樣子？）因為黑狗帶
    魏淑瑕來我家，我認識黑狗，我不認識魏淑瑕，有一次阿牛
    帶我去，有看過她，那時候我們就在聊天，我跟她說『我是
    那天載妳過去7-11的那個人。』我不知道她想不想得起來，
    他們就有留電話給我，我才解釋說我是誰。」、「（後續除
    了你看到的這通98年12月8日22時58分49秒的電話以外，以
    後有再跟魏淑瑕聯絡嗎？）沒有，都是阿亮幫我跟她聯絡。
    」等語（原審99重訴第46號卷二第29頁正面-31頁正面、32
    頁正面100年3月25日審判筆錄）。證人吳志宏於本院審理
    時證稱：「（你在原審作證說，你在98年12月8日有打一通
    電話要跟魏淑瑕購買海洛因，有無此事？）有。」等語（本
    院卷第213頁正面、背面）。
  (三)被告魏淑瑕雖一再否認與吳志宏熟識，並向本院辯稱：「（
    提示譯文，吳志宏98年12月8日晚上10時58分49秒有撥打行
    動電話找你跟你對話，有何意見？）這個通話譯文的內容我
    承認，我有跟他講這些話，當時我根本不知道跟我通電話的
    人是誰，因為他要找『黑狗』，黑狗是男子，因為黑狗那陣
    子常換電話，他有把我的電話留給他的朋友，那陣子我都會
    接到他朋友打電話來找他。」、「（你當時接到這通吳志宏
    的電話，你到底知不知道其實吳志宏打電話是跟要找黑狗？
    ）我知道。」、「（可是你沒有在電話中跟他說你不是黑狗
    ，而且你還跟他對話？）他總共打兩次電話給我，第一次他
    說要找黑狗，我說黑狗不在，我後來跟黑狗說，我後來跟黑
    狗說這個人找你要幹嗎，黑狗跟我說這個人打電話要找小姐
    的，後來吳志宏第二次打電話過來，就是本案的這通譯文，
    我以為他也是要找小姐的，所以我就跟他對話。」云云（本
    院卷第93頁背面）。惟細繹上開通話內容，吳志宏撥打電話
    予被告魏淑瑕，並非係要找「黑狗」，被告魏淑瑕上開辯解
    ，顯與卷證不合，且衡情被告魏淑瑕若認為該通係撥錯之電
    話，亦應於解釋後掛斷，焉有與其應對並答應其所求之理？
    再對照卷附被告魏淑瑕於98年12月2日晚間10時45分7秒，其
    使用之0000000000號行動電話尚主動撥打吳志宏所持有之
    0000000000號行動電話，對話內容為：【以下譯文內容見本
    院卷第235頁，通訊監察書見桃園縣政府警察局100年9月6日
    函（外放證物袋）】
      吳志宏：喂。
      魏淑瑕：喂，你誰？
      吳志宏：我黑狗他朋友。
      魏淑瑕：噢．．．。
      吳志宏：本來要叫妳處理的，結果，我處理好了。
      魏淑瑕：噢．．．呦。
      吳志宏：因為妳沒有接電話，所以我先叫我朋友幫我處
              理。
      魏淑瑕：噢，他沒有接你電話呦？
      吳志宏：我昨天打，你也沒接咧？
      魏淑瑕：噢．．．我不知道呀。
      吳志宏：我昨天不是有跟妳講說我要．．．我不是有跟妳
              講。
      魏淑瑕：沒有呀，你哪有跟我講。
      吳志宏：我有跟他講呀，我昨天有講呀。
      魏淑瑕：他沒講呀。
      吳志宏：啊．．．。
      魏淑瑕：那你沒打給他。
      吳志宏：還是下次我直接跟妳講，妳幫我處理好嗎？
      魏淑瑕：好，了解。
    而依證人吳志宏於偵查中經檢察官提示該譯文後證稱：這一
    通是我原先打給他要買毒品，但他沒有接，後來他又回撥給
    我，這次是沒有交易的，之前在我家他有給我2個號碼等語
    （10422號偵卷一第138頁正面99年6月22日訊問筆錄）；被
    告魏淑瑕於本院審理時經本院提示該譯文亦承稱確有與吳志
    宏為該對話（本院卷第245頁背面）。可推知，被告魏淑瑕
    縱與證人吳志宏間非熟識好友關係，惟渠二人共同之友人「
    黑狗」有介紹彼此認識，證人吳志宏因此之故始向被告魏淑
    瑕購買毒品海洛因，被告魏淑瑕於98年12月2日晚間10時45
    分7秒撥打電話找吳志宏，及98年12月8日晚上10時58分49秒
    吳志宏有撥打電話找被告魏淑瑕，二人有通話，被告魏淑瑕
    確實知悉通話之他方即係「黑狗」之友人「阿宏」即吳志宏
    甚明，被告魏淑瑕空言否認認識吳志宏一節，自不可信。至
    被告魏淑瑕於本院審理時又辯稱98年12月8日晚上10時58分
    49秒通話內容中之「女人」係指傳播妹云云，惟其此部分辯
    解與證人吳志宏上開所證並不相符，吳志宏於偵查中經檢察
    官提示98年12月8日晚上10時58分49秒譯文內容後，明確證
    稱：「內衣」是指海洛因、「漂亮水姑娘」是指沒有洗過的
    海洛因、「我們要女人」是指我們要買海洛因等語（10422
    號偵卷一第146頁正面99年6月22日訊問筆錄），被告魏淑瑕
    上開辯詞，自難遽信。再參以毒販與購毒者確實經常以「女
    人」、「穿裙子的」等暗語意指第一級毒品海洛因；及共同
    被告游生貴於偵查中亦以證人身分證稱：安非他命就是男生
    ，就是褲子，穿裙子就是海洛因等語（10422號偵卷一第144
    頁正面99年6月22日訊問筆錄），被告魏淑瑕空言否認其與
    吳志宏上開對話中之「女人」即係指毒品海洛因一節，顯係
    狡辯之詞。再本院質以被告魏淑瑕稱為何吳志宏要找其介紹
    小姐，被告魏淑瑕答稱：「當時我跟兩三個傳播妹住在一起
    ，我沒有媒介或是介紹傳播妹，但是黑狗知道我有跟傳播妹
    住，當天到他家，他們以前就認識，就在那裡聊天。」云云
    （本院卷第246頁正面），可知，被告魏淑瑕亦自承其當時
    之職業與所謂之「傳播妹」無任何關連，益證吳志宏無透過
    被告魏淑瑕找「傳播妹」之必要。綜上，被告魏淑瑕空言否
    認上開98年12月8日晚上10時58分49秒通話內容之「女人」
    係毒品云云，係脫罪卸責之詞，不可採信。
  (四)至被告魏淑瑕又辯稱：並無其他的通聯紀錄或通話內容可以
    證明於98年12月8日晚上10時58分49秒通話以後，伊與吳志
    宏確實有見面及完成交易云云。惟查：於98年12月8日晚上
    10時58分49秒晚間，吳志宏為向被告魏淑瑕購買毒品，有以
    0000000000號行動電話撥打被告魏淑瑕持用之門號00000000
    00之行動電話聯絡購毒事宜，迭據證人吳志宏證述明確，並
    有上開譯文在卷可證。雖依卷附警方對被告魏淑瑕所持用00
    00000000、吳志宏所持用0000000000號等行動電話之監聽譯
    文所示，未有渠等於98年12月8日晚上10時58分49秒上開通
    話以後之可疑譯文在卷可參；惟依吳志宏前所證，被告魏淑
    瑕當時持有之手機不只一支，且被告魏淑瑕於被查獲時即持
    有五個門號手機（詳如附表二編號5、6、13、14、15所示）
    ，則非無可能渠二人於98年12月8日晚上10時58分49秒以後
    ，尚有以其他手機號碼聯絡，而未為警方所能查知記錄，乃
    極為可能之事；且依卷證所示，被告魏淑瑕於98年12月8日
    晚上10時58分49秒之通話中既已允諾要為吳志宏準備毒品，
    若要取消交易，二人理應亦會再通聯才是，惟亦未見有相關
    二人要取消交易之通聯紀錄或譯文，再參酌證人吳志宏於偵
    查、原審及本院審理時一再證述於通話後確實有向被告魏淑
    瑕買得16萬之第一級毒品海洛因，已足證被告魏淑瑕與證人
    吳志宏確實有實際進行交易，被告魏淑瑕徒以未有後續之通
    話譯文可以證明其與吳志宏有見面完成交易而否認犯行云云
    ，自無可取。至吳志宏於本院審理時復證稱：「（後來是否
    有成交一跟他購買一兩海洛因海洛因新臺幣18萬元或是16萬
    元？）我是跟阿亮去向魏淑瑕買毒品的，我沒有下車，我在
    車上等，阿亮拿東西回來的時候說，魏淑瑕有對他說東西不
    好可以退，後來回到家後我就試，我覺得不好，我就叫阿亮
    拿回去還，阿亮有打電話跟魏淑瑕聯絡，然後阿亮出去，經
    過兩個多小時，阿亮就回來，他就拿18萬元給我，是阿亮去
    退的，他是否是退給魏淑瑕我不知道」云云（本院卷第213
    頁背面）。惟證人吳志宏於偵查、原審歷次庭訊時均未提及
    與被告魏淑瑕完成交易以後再退貨取回價款一事，其於本院
    審理時忽然證稱有退貨取回款項云云，本院自難遽信。再經
    比對證人吳志宏歷次所證，其均明確指稱確實於98年12月8
    日晚上10時58分49秒撥打電話找被告魏淑瑕購買毒品，並有
    完成交易，若該次交易完成以後有退貨取回款項情事，證人
    吳志宏當會一併於偵訊時敘明才是，焉可能於先前多次作證
    時均隻字未提？再本件毒品交易之數量為1兩16萬元，數量
    非少，衡情吳志宏於購毒交易當場即會確認品質才會願意付
    款，焉可能如其所述於交易完成回家以後，始測試毒品之質
    量再進而輕易退貨取回款項？證人吳志宏於本院上開所證有
    如上述之不合情理之處，認係迴護被告魏淑瑕之詞，應非事
    實，不足憑採，亦不足為被告魏淑瑕有利之認定。
  (五)又起訴書雖記載證人吳志宏於該次向被告魏淑瑕購買毒品海
    洛因之金額係18萬元。惟查：證人吳志宏99年5月19日偵查
    中係稱買「1兩18萬元」等語（10422號偵卷一第127頁正面
    ）；於99年6月22日上午偵查庭中稱「買1兩，16萬或18萬，
    忘記了」等語（10422號偵卷一第138頁正面）；99年6月22
    日下午偵查庭中稱「1兩18萬元」等語（10422號偵卷一第
    145頁背面）；於原審作證時復稱「忘記了」等語（原審99
    重訴第46號卷二第30頁正面）。證人吳志宏於該次向被告魏
    淑瑕購買毒品海洛因之金額既供詞反覆，惟依「罪疑惟輕」
    原則，即為被告有利之認定，故認被告魏淑瑕本次販賣第一
    級毒品海洛因予吳志宏之金額為16萬元，併說明之。
  (六)被告魏淑瑕有如上所述之販賣第一、二級毒品行為，並均收
    取價金，已經本院認定如上。而其中事實二(一)、(二)所示販賣
    第二級毒品犯行，被告魏淑瑕已於本院審理時明白供稱販賣
    給游生貴的毒品安非他命，賣到1兩安非他命大約可以賺
    1000元等語不諱（本院卷第143頁背面），是被告魏淑瑕事
    實二(一)、(二)所示販賣第二級毒品甲基安非他命之各次販毒犯
    行，既均有賺取差價，其係基於營利之意圖而為，自堪認定
    。至被告魏淑瑕所為事實二(三)之販賣第一級毒品海洛因犯行
    ，究竟有自差價中獲利若干，因被告魏淑瑕否認犯罪，及毒
    品乃屬違禁物品，無可信公定之市場交易價格可查，以致無
    法確切查明被告所販售毒品之實際進價，並計算其獲利數額
    。惟徵以海洛因毒品價格昂貴，取得不易，且毒品危害防制
    條例第4條第1項所定販賣第一級毒品海洛因之法定刑為死刑
    、無期徒刑，處無期徒刑得併科二千萬元以下罰金，刑責甚
    重；加以有關機關查緝甚嚴，風險甚高，且本案被告魏淑瑕
    販賣毒品甲基安非他命即有賺取差價，已如上述，就其所為
    販售毒品海洛因部分，重量高達1兩，金額達16萬元，若無
    利可圖，豈有甘冒被查緝法辦重刑之危險，平白轉手他人之
    可能，足認被告魏淑瑕販入毒品海洛因之價格必較其上開售
    出價格低廉，被告魏淑瑕所為事實二(三)之販賣第一級毒品海
    洛因犯行，亦係基於營利之意圖而為。末查，甲基安非他命
    （Methamphetamine）及安非他命（Amphetamine）均屬安非
    他命類之中樞神經興奮劑，且安非他命及甲基安非他命之俗
    名通常混用，而一般用語之習慣，亦未詳加區分安非他命與
    甲基安非他命。而「目前國內緝獲之白色結晶或粉末狀安非
    他命毒品，其成分多為甲基安非他命。」有行政院衛生署管
    制藥管理局93年11月2日管檢字第0930010499號函示可憑，
    本案起訴書及被告游生貴、魏淑瑕、證人吳志宏、張淑蓉等
    所指之「安非他命」，及相關筆錄關於「安非他命」之記載
    ，應均係「甲基安非他命」之誤，附此敘明。
五、綜上所述，本件事證明確，被告魏淑瑕上開販賣第一、二級
    毒品犯行均堪認定，應依法論科。
六、論罪理由
    按海洛因、甲基安非他命分別係經公告列為毒品危害防制條
    例第2條第2項第1款、第2款之第一級、第二級毒品。核被告
    魏淑瑕於事實二(一)、(二)所為，均係犯毒品危害防制條例第4
    條第2項販賣第二級毒品罪；於事實二(三)所為，係犯毒品危
    害防制條例第4條第1項販賣第一級毒品罪。被告魏淑瑕於販
    賣第一級毒品海洛因、第二級毒品甲基安非他命前之持有海
    洛因、甲基安非他命之低度行為，應分別為其後販賣之高度
    行為所吸收，均不另論罪。被告魏淑瑕所犯販賣第一級毒品
    罪（一罪）、販賣第二級毒品罪（二罪），應分論併罰。又
    被告魏淑瑕於事實二(一)、(二)所為販賣第二級毒品予游生貴犯
    行部分，查：檢察官於99年6月22日下午偵查庭同時對被告
    魏淑瑕及共同被告游生貴以證人身分訊問，游生貴於該日庭
    訊明白證稱如事實二(一)、(二)所述之向被告魏淑瑕購買第二級
    毒品甲基安非他命之經過後（10422號偵卷一第144頁背面、
    145頁正面），檢察官再當庭質問被告魏淑瑕，被告魏淑瑕
    即供稱:「（你也坦承有與游生貴有毒品交易？）有時候。
    」、「（對游生貴剛才所言有何意見？）沒有」等語（1042
    2號偵卷一第145頁正面、背面），堪認被告魏淑瑕對事實二
    (一)、(二)之販賣第二級毒品犯行於偵查中已自白不諱，且其於
    本院審理時亦自白此二部分犯行（本院卷第143頁正面、背
    面、267頁正面），已如前述，其於偵查及審判中均有自白
    ，應依毒品危害防制條例第17條第2項規定，減輕其刑。又
    本件被告魏淑瑕販賣第一級毒品海洛因犯行僅有1次，且對
    象僅為吳志宏1人，且揆諸被告魏淑瑕販賣海洛因之數量、
    利得，為與販賣毒品數量達數公斤以上之嚴重危害社會治安
    情形仍有不同，兼以本案之零星交易，其惡性尚與大量走私
    進口或長期販賣毒品所謂「大盤」或「中盤」之毒梟有間，
    此觀諸上開證人之證言自明，本院參酌上情及其素行、犯罪
    動機、目的、手段及造成社會整體侵害程度，認被告魏淑瑕
    所為之犯罪情節等各項情狀，客觀上以一般國民生活經驗法
    則為之檢驗，尚足以引起一般人之同情，本院認被告魏淑瑕
    所犯販賣第一級毒品罪本罪確尚存有足資憫恕之處，即令被
    告魏淑瑕處以依法經減刑後之最低處斷刑，猶屬過重，爰依
    刑法第59條之規定，就被告魏淑瑕所犯本案販賣第一級毒品
    罪部分，依刑法第59條之規定減輕其刑。
七、撤銷改判及科刑理由
    就被告魏淑瑕所為事實二(一)、(二)之販賣第二級毒品予游生貴
    部分（二罪）【即原判決附表二編號一、二部分】，及被告
    魏淑瑕所為事實二(三)之販賣第一級毒品予吳志宏部分（一罪
    ）【即原判決附表二編號四部分】，原審以被告魏淑瑕所犯
    上開三罪事證均明確，據以論罪科刑，固非無見，惟查：(1)
    、被告魏淑瑕就事實二(一)之販賣第二級毒品罪部分，於偵查
    及原審、本院均有自白，原審未依毒品危害防制條例第17條
    第2項規定對其減刑；及就事實二(二)之販賣第二級毒品罪部
    分，被告魏淑瑕於偵查及本院審理時已自白不諱，亦有毒品
    危害防制條例第17條第2項減輕其刑規定之適用，原審未及
    適用予以減刑，均有未合。(2)、被告魏淑瑕所為事實二(一)、
    (二)之之販賣第二級毒品犯行，係以持有之「0000000000」號
    行動電話為犯罪工具，被告魏淑瑕均未否認為其所有，且既
    為其所持有，應為其所有之物，當為合理推認，原審以無證
    據證明為被告魏淑瑕所有而未予宣告沒收，自有未洽。(3)、
    被告魏淑瑕所為事實二(三)之販賣第一級毒品予吳志宏部分，
    係以所有之「0000000000」號行動電話為犯罪工具，已如前
    述，原審未詳為比對卷證誤載為「0000000000」，並依毒品
    危害防制條例第19條第1項規定對其宣告沒收，自屬有誤。
    被告魏淑瑕上訴就事實二(一)、(二)部分請求從輕量刑，為有理
    由，就事實二(三)部分否認犯罪，則無理由。另檢察官上訴以
    ：被告魏淑瑕販賣本案第一級毒品海洛因之量為1兩，販毒
    所得達新臺幣16萬，其販毒之量與所得均遠甚於一般個人施
    用、價格約2、3仟元之量，並非「零星交易」，其販毒對社
    會之危害，難認有何情堪憫恕之處，原審逕引刑法第59條規
    定減輕其刑，於法自有未合，另原判決對被告魏淑瑕所犯各
    罪，只定應執行刑25年6月，顯屬過輕，而指摘原審量刑不
    當等語。查：被告魏淑瑕販賣本案第一級毒品海洛因之數量
    雖為1兩16萬元，惟其應僅係賺取差價而已，且僅有一次，
    對象僅一人，原審適用刑法第59條規定減刑後量處有期徒刑
    18 年之刑，尚難認有過輕情事，檢察官上訴指摘原審量刑
    不當，亦無理由，惟原判決關於事實二被告魏淑瑕之販賣第
    一、二級毒品【即原判決附表二編號一、二、四部分】部分
    ，既有上開可議，自應由本院將原判決該部分撤銷改判。爰
    審酌被告魏淑瑕品行、年輕力壯不思正當營生，明知毒品危
    害人體至深，猶為謀一己之私利，而多次為販賣第一級毒品
    海洛因、第二級毒品甲基安非他命犯行，嚴重損及國民健康
    、戕害他人身心，惟其後猶知坦承部分犯行，非全無悔改之
    意，兼衡被告魏淑瑕分別販賣毒品之數量及金額，素行、犯
    罪動機、目的、手段等一切情狀，量處主文第三項所示之刑
    ，並定其應執行之刑。又被告魏淑瑕於事實二(一)、(二)之販賣
    第二級毒品之犯罪所得分別為3萬7000元、3萬6000元，於事
    實二(三)之販賣第一級毒品之犯罪所得為16萬元，雖未扣案，
    應依毒品危害防制條例第19條第1項規定，於各罪主文項下
    宣告沒收，如全部或一部不能沒收時，並以其財產抵償之；
    另未扣案之000000 0000號行動電話係被告魏淑瑕所有且供
    其犯事實二(一)、(二)之販賣第二級毒品罪所用之物，及未扣案
    之0000000000號行動電話係被告魏淑瑕所有且供其犯事實二
    (三)之販賣第一級毒品罪所用之物，應依毒品危害防制條例第
    19 條第1項規定，於各罪主文項下宣告沒收，併依毒品危害
    防制條例第19條第1項規定，諭知如全部或一部不能沒收，
    追徵其價額。另扣案如附表二編號1至7所示之物，查無積極
    證據足認與被告魏淑瑕所犯事實二(一)至(三)之犯行有何關聯，
    而均非供被告魏淑瑕犯如事實二(一)至(三)之各次販賣毒品犯行
    所用之物，自不得予以宣告沒收。再者，被告魏淑瑕於警詢
    及原審均供稱員警實施搜索之處所固係其所承租，惟該址平
    時為其友人高珮芳及高珮芳之男友居住，且有不特定友人前
    往，故如附表二編號8至19所示之物雖於上址搜獲，惟並非
    屬其所有等語明確，而本案復查無其他積極證據足證上開物
    品均為被告魏淑瑕所有之物，亦無證據足認與被告魏淑瑕所
    犯事實二部分之犯行有何關聯，均不宣告沒收。
參、被告魏淑瑕無罪部分
一、公訴意旨略以：被告魏淑瑕於98年11月下旬某日，攜帶大量
    第二級毒品甲基安非他命前往張淑蓉位於桃園縣桃園市○○
    ○街16巷8號住處，向張淑蓉兜售毒品。張淑蓉即向魏淑瑕
    表示欲購買1兩（約35公克）之甲基安非他命，經魏淑瑕允
    售後，雙方議定價格為3萬8000元，嗣魏淑瑕旋即將第二級
    毒品甲基安非他命交付張淑蓉，並取得價金3萬8000元。因
    認被告魏淑瑕所為係犯毒品危害防制條例第4條第2項販賣第
    二級毒品罪。
二、按犯罪事實應依證據認定之，無證據不得認定犯罪事實；又
    不能證明被告犯罪者，應諭知無罪之判決，刑事訴訟法第
    154條第2項、第301條第1項分別定有明文。次按，所謂證據
    ，係指直接間接足以證明犯罪行為之一切證人、證物而言；
    且事實之認定，應憑證據，如未能發現相當證據，或證據不
    足以證明，自不能以推測或擬制之方法，以為裁判基礎，最
    高法院30年上字第128號、40年臺上字第86號判例均可資參
    考。復按，認定不利於被告之事實，須依積極證據，苟積極
    證據不足為不利於被告事實之認定時，即應為有利於被告之
    認定，更不必有何有利之證據，最高法院30年上字第816號
    判例意旨可資參照；檢察官對於起訴之犯罪事實，倘其所提
    出之證據，不足為被告有罪之積極證明，或其指出之證明方
    法，無從說服法院以形成被告有罪之心證，基於無罪推定之
    原則，自應為被告無罪判決之諭知（最高法院92年臺上字第
    128號判例意旨參照）。再販賣毒品，罪責甚重，而施用毒
    品之人供出毒品來源，因而查獲其他正犯或共犯，依毒品危
    害防制條例第17條第1項規定，可獲減輕或免除其刑之寬典
    處遇，但此類人員之供述或指證，不乏損人利己之虞，自須
    另有補強證據，擔保其所述之真實性，此之補強證據，必須
    與施用毒品之人關於毒品交易之供述，具有相當程度之關連
    性，且足令一般人對其供述無合理之懷疑存在，而得確信為
    真，始足當之（最高法院100年臺上字第949號判決意旨參照
    ）。
三、公訴人以被告魏淑瑕有此部分販賣第二級毒品犯行，無非以
    被告於警詢及偵查中之供述、證人張淑蓉、吳志宏之證述等
    為主要論據。訊據被告魏淑瑕堅決否認有此部分檢察官所指
    之販賣第二級毒品，辯稱：不認識張淑蓉、吳志宏，當天係
    與「小吳」等人合資購買甲基安非他命毒品，每人購買1兩
    ，拿到後覺得品質不好，伊想要退錢，「小吳」就帶伊去張
    淑蓉家找他的上手張淑蓉退錢，伊並沒有賣甲基安非他命予
    張淑蓉等語。
四、經查：
  (一)證人張淑蓉、吳志宏二人於偵查、原審、本院中雖有指認張
    淑蓉於98年11月下旬有向被告魏淑瑕購買1兩甲基安非他命
    35公克3萬8千元，其證詞分述如下：證人張淑蓉於99年3
    月2日偵查時證稱：「（何時何地向魏淑瑕買安非他命？）
    那時我朋友帶她來我們家，她帶很多安非他命，我自己也有
    在用，我跟她買1兩安非他命35公克3萬8，時間約98年11月
    下旬，地點在我家，有實際交易。」等語（11074號偵卷第
    57頁正面99年3月2日訊問筆錄）。證人張淑蓉於99年6月
    22日偵查時證稱：「98年11月、12月間，綽號『小吳』的人
    帶魏淑瑕來，在我們家3樓，『小吳』是介紹人，魏淑瑕拿
    甲基安非他命出來賣，錢也是魏淑瑕拿走，沒有透過他人之
    手。當天我有向魏淑瑕買第二級毒品甲基安非他命1兩，價
    格3萬8千元，我本來想殺到3萬5千元，但魏淑瑕不賣，我買
    甲基安非他命的時候『小吳』也在，魏淑瑕是拿毒品去賣給
    我們，而且她帶很多，不是只有帶1兩而已，『小吳』有告
    訴我魏淑瑕有帶好幾兩，問我要不要多買一點，我說貨到底
    好不好我不知道，我先買1兩就好。」等語（10422號偵卷一
    第147頁正面、背面99年6月22日訊問筆錄）。證人張淑蓉
    於本院證稱：「（在庭的被告魏淑瑕是否有去過你的住處？
    ）有，他有去過我家一次。當天晚上是我有一個朋友叫做小
    吳，打電話說他要帶一個朋友來找我，他到的時候他帶魏淑
    瑕到我家，我沒有很注意他，到場時，小吳跟我說要拿好料
    的給我看，就拿幾兩安非他命出來，我看了之後，我說很漂
    亮，我問他說多少錢，他說3萬8還是4萬5，他問我要不要，
    我說如果不用先拿錢，可以都留下，他說不行，我就說先跟
    小吳拿1兩安非他命。」、「（該次晚上你購買毒品對象是
    否是小吳？）我認識小吳，小吳把安非他命攤給我看，我是
    對小吳，錢也是交給小吳。」、「（魏淑瑕是否小吳帶來的
    ？）是的。」、「（安非他命是否是魏淑瑕帶來的？）小吳
    跟我說是他帶來的，當時是小吳拿給我看的，當時魏淑瑕也
    站在旁邊，我不曉得到底是誰的。」、「（你在檢察官及原
    審都說是跟魏淑瑕購買的？）因為當時魏淑瑕也在旁邊，小
    吳說是魏淑瑕的，所以我認定是魏淑瑕的。」、「（毒品是
    誰交給你的？錢交給何人？）小吳。錢也是交給小吳。」、
    「（魏淑瑕是否有賺錢？）我知道小吳有賺錢，到底是小吳
    的還是魏淑瑕的我不是很清楚。」等語（本院卷第215頁背
    面、216頁正面）。證人吳志宏於99年5月19日於偵查時證
    稱：「（你認不認識魏淑瑕？）我認識。」、「（怎麼認識
    的？）買毒品認識的。」、「（後來你有無跟他要電話？）
    有，但是因為我有1個朋友綽號叫黑狗他說他是幫魏淑瑕送
    東西，他帶魏淑瑕來我家，但是中間還有1個綽號叫小吳帶
    他們來，我跟小吳比較熟，那天晚上他帶她們來推銷毒品給
    我們，然後她被我認出來她就是那天我跟游生貴一起去買毒
    品的魏淑瑕。」、「（還有沒有其他有跟他交易的？）我印
    象中還有一次，就是他去我家的那一天，我當時跟黑狗在聊
    天，是我太太跟他買的，時間應該是98年11月27日左右。」
    等語（10422號偵卷一第126頁正面、背面、127頁正面99年5
    月19日訊問筆錄）。證人吳志宏於99年6月22日偵查時證
    稱：「我沒有跟魏淑瑕拿，我是跟綽號黑狗接觸的，至於我
    太太有無跟她拿我就不知道了。」等語（10422號偵卷一第
    138 頁正面訊問筆錄）。證人吳志宏於100年3月25日原審
    時證稱：「（魏淑瑕有沒有去過你家？）有。1次。有1個叫
    小吳的人帶黑狗跟魏淑瑕去我家。」、「（帶魏淑瑕去你家
    ，要做什麼事？）拿毒品出來。」、「（誰拿毒品出來？）
    我不知道，我上去時，已經看到毒品在桌上了，我在2樓，
    我老婆、黑狗、小吳還有魏淑瑕他們在3樓。」、「（那次
    毒品是誰帶來的？）聽他們說是姐姐的，是不是講魏淑瑕，
    我不知道。」、「（有沒有說拿這些毒品過來要做什麼？）
    看有沒有人要。」、「（對於證人張淑蓉於99年2月2日警局
    作證時講說『阿瑕在98年11月份到過我家一次，阿瑕到我家
    時說有帶很多安非他命，並問我說要多少，我說先買一兩35
    公克，她跟我老公就到我家的3樓進行交易，交易完成後，
    我先生就把1兩安非他命毒品交給我保管，現場有綽號阿瑕
    、小吳及3個不詳姓名的男子在場，1兩安非他命是以3萬8仟
    元所購得的。』有何意見？沒有意見。她講的對。」、「（
    你為何講說你沒有交易？）我是跟黑狗買，我不是跟魏淑瑕
    買，魏淑瑕帶毒品去，我跟黑狗買。」、「（你跟黑狗買不
    是隔天的事情？）1兩是我老婆跟她買的，不是我跟她買的
    。」、「（你老婆怎麼講說是你跟魏淑瑕買？）她記錯了。
    」、「（你老婆有跟魏淑瑕這次交易，你知道嗎？）我不知
    道，我後來才知道她有買1兩。」、「（何時才知道的？）
    我隔天才知道。因為他們都在聊天，我就跟黑狗跑去樓梯那
    裡講話，我沒有跟他們在一起。」等語（99年度重訴字46號
    卷二第40頁正面、背面、41頁正面、42頁正面、背面100年3
    月25日審判筆錄）。
五、經比對上開證人張淑蓉、吳志宏二人歷次證言，可知，證人
    張淑蓉、吳志宏二人雖指稱於於98年11月下旬某日間，被告
    魏淑瑕有與不詳男子「小吳」共同至張淑蓉家中，張淑蓉有
    以3萬8千元購買1兩之毒品甲基安非他命之交易，惟斯時，
    證人張淑蓉與被告魏淑瑕並不認識，實際與張淑蓉進行交易
    之人係「小吳」男子，張淑蓉係聽聞「小吳」男子稱毒品是
    被告魏淑瑕所有，則被告魏淑瑕是否確實有為本案販賣第二
    級毒品犯行，非無疑義。且當天究竟「黑狗」有無同往？毒
    品甲基安非他命是何人取出？證人張淑蓉、吳志宏二人前後
    所述亦非一致，本院尚難僅以渠二人上開證詞而認定被告魏
    淑瑕確實有為此部分販售第二級毒品犯行；再遍查全卷，並
    無任何關於「小吳」其人之年籍資料等可供本院調查確認被
    告魏淑瑕就「小吳」販售第二級毒品甲基安非他命予證人張
    淑蓉之行為有何犯意聯絡、行為分擔，復無其他相關通訊譯
    文或其他人證、物證可為佐證，揆諸上開說明，依「罪證有
    疑、利於被告」之證據法則，自應為被告魏淑瑕有利之認定
    。
六、此外，復查無其他積極證據足資證明被告魏淑瑕有公訴人所
    指之於98年11月下旬某日有販賣第二級毒品予張淑蓉之犯行
    ，自應為被告魏淑瑕被訴此部分為無罪之諭知。原審未察，
    逕對被告魏淑瑕被訴此部分論罪科刑（即原判決附表二編號
    三部分），自有未合。檢察官上訴指摘原審關於被告魏淑瑕
    此部分犯罪量刑及定應執行刑過輕，自無理由，被告魏淑瑕
    上訴否認此部分犯罪，認有理由，應由本院將原判決附表二
    編號三部分關於被告魏淑瑕販賣第二級毒品部分撤銷，另為
    被告魏淑瑕被訴此部分無罪之諭知如主文第四項所示，以免
    冤抑。
據上論斷，應依刑事訴訟法第368條、第369條第1項前段、第364
條、第299條第1項前段、第301條第1項，毒品危害防制條例第4
條第1項、第2項、第17條第2項、第19條第1項，刑法第11條、第
28條、第47條第1項、第59條、第51條第5款，判決如主文。
本案經檢察官侯寬仁到庭執行職務。
中    華    民    國    100    年    12  月    22    日
                  刑事第四庭審判長法  官  陳筱珮
                                  法  官  邱滋杉
                                  法  官  孫惠琳
以上正本證明與原本無異。
如不服本判決，應於收受送達後十日內向本院提出上訴書狀，其
未敘述上訴之理由者並得於提起上訴後十日內向本院補提理由書
（均須按他造當事人之人數附繕本）。「切勿逕送上級法院」。
                                  書記官  潘文賢
中    華    民    國   100    年    12    月    23    日
附錄本案論罪科刑法條：
毒品危害防制條例第4條
製造、運輸、販賣第一級毒品者，處死刑或無期徒刑；處無期徒
刑者，得併科新臺幣 2 千萬元以下罰金。
製造、運輸、販賣第二級毒品者，處無期徒刑或 7 年以上有期
徒刑，得併科新臺幣 1 千萬元以下罰金。
製造、運輸、販賣第三級毒品者，處 5 年以上有期徒刑，得併
科新臺幣 7 百萬元以下罰金。
製造、運輸、販賣第四級毒品者，處 3 年以上 10 年以下有期
徒刑，得併科新臺幣 3 百萬元以下罰金。
製造、運輸、販賣專供製造或施用毒品之器具者，處 1 年以上
7 年以下有期徒刑，得併科新臺幣 1 百萬元以下罰金。
前五項之未遂犯罰之。
附表一：與本案無關之游生貴扣案物
┌──┬──────────────┬────────────┐
│編號│   扣  案  物  名  稱       │      說      明        │
├──┼──────────────┼────────────┤
│ 1  │第一級毒品海洛因2包         │供被告游生貴自己吸食所用│
├──┼──────────────┤，與其所犯事實一(一)至(八)之│
│ 2  │第二級毒品甲基安非他命2包   │販賣第一級、第二級毒品之│
│    │                            │犯行無關。              │
├──┼──────────────┼────────────┤
│ 3  │LG廠牌黑色手機1支           │被告游生貴所有之物，惟並│
├──┼──────────────┤無積極證據足認與被告游生│
│ 4  │DIGITAL MOBILE廠牌黑色手機1 │貴所犯事實一(一)至(八)之犯行│
│    │支                          │有何關聯。              │
├──┼──────────────┤                        │
│ 5  │海洛因殘渣袋4小袋           │                        │
├──┼──────────────┤                        │
│ 6  │甲基安非他命吸食器1組       │                        │
├──┼──────────────┤                        │
│ 7  │玻璃球3顆                   │                        │
├──┼──────────────┤                        │
│ 8  │甲基安非他命吸食用吸管1支   │                        │
│    │                            │                        │
├──┼──────────────┤                        │
│ 9  │挖空骰子30顆                │                        │
├──┼──────────────┼────────────┤
│ 10 │疑似毒品之不詳物品1包（含袋 │無積極證據證明係被告游生│
│    │毛重2.48公克）              │貴所有之物，亦無證據足認│
│    │                            │與被告游生貴所犯事實一(一)│
│    │                            │至(八)之犯行有何關聯。    │
└──┴──────────────┴────────────┘
附表二：與本案無關之魏淑瑕扣案物
┌──┬──────────────┬────────────┐
│編號│    扣  案  物  名  稱      │      說      明        │
├──┼──────────────┼────────────┤
│ 1  │現金80,400元                │被告魏淑瑕所有之物，惟並│
├──┼──────────────┤無積極證據足認與被告魏淑│
│ 2  │甲基安非他命保特瓶吸食器1組 │瑕所犯事實二(一)至(三)之犯行│
│    │                            │有何關聯。              │
├──┼──────────────┤                        │
│ 3  │玻璃球吸食器4個             │                        │
├──┼──────────────┤                        │
│ 4  │甲基安非他命吸食器1組       │                        │
├──┼──────────────┤                        │
│ 5  │行動電話門號0000000000 號SIM│                        │
│    │卡1張及其配用之NOKIA廠牌手機│                        │
│    │1支                         │                        │
├──┼──────────────┤                        │
│ 6  │行動電話門號0000000000 號SIM│                        │
│    │卡1張及其配用之ANYCALL廠牌手│                        │
│    │機1支                       │                        │
├──┼──────────────┤                        │
│ 7  │筆記本1本                   │                        │
├──┼──────────────┼────────────┤
│ 8  │攪拌器1個                   │無積極證據證明係被告魏淑│
├──┼──────────────┤瑕所有之物，亦無證據足認│
│ 9  │海洛因殘渣袋1包             │與被告魏淑瑕所犯事實二(一)│
├──┼──────────────┤至(三)之犯行有何關聯。    │
│ 10 │第二級毒品甲基安非他命6包（ │                        │
│    │驗前總毛重219.39 公克）     │                        │
├──┼──────────────┤                        │
│ 11 │分裝袋4包                   │                        │
├──┼──────────────┤                        │
│ 12 │電子磅秤1個                 │                        │
├──┼──────────────┤                        │
│ 13 │行動電話門號0000000000 號SIM│                        │
│    │卡1張及其配用之SONY ERICSSIN│                        │
│    │廠牌手機1支                 │                        │
├──┼──────────────┤                        │
│ 14 │行動電話門號0000000000 號SIM│                        │
│    │卡1張及其配用之SONY ERICSSIN│                        │
│    │廠牌手機1支                 │                        │
├──┼──────────────┤                        │
│ 15 │行動電話門號0000000000 號SIM│                        │
│    │卡1張及其配用之SONY ERICSSIN│                        │
│    │廠牌手機1支                 │                        │
├──┼──────────────┤                        │
│ 16 │點鈔機1台                   │                        │
├──┼──────────────┤                        │
│ 17 │甲基安非他命5包（驗前總毛重 │                        │
│    │61.24公克）                 │                        │
├──┼──────────────┤                        │
│ 18 │海洛因1包（毛重4.54公克）   │                        │
├──┼──────────────┤                        │
│ 19 │葡萄糖1包                   │                        │
└──┴──────────────┴────────────┘
附表三：犯罪事實一(三)、(四)、(五)、(六)、(七)被告游生貴販賣第一級
        毒品予吳志宏、張美枝部分，及犯罪事實一(八)販賣第二
        級毒品予吳志宏部分
      【以下譯文內容見11074號偵卷第65頁背面、66頁正面、
        99年毒偵字第1894號調卷之影卷第10、11頁、10422號
        偵卷二第29頁，通訊監察書見桃園縣政府警察局100年9
        月6日函（外放證物袋）】
┌─────┬─────────┬────────────────────┐
│   編號   │  通話時間及對象  │             通   話   內   容          │
├─────┼─────────┼────────────────────┤
│    1     │98.12.27，21:13:03│吳志宏：你在睡了喔？                    │
│（事實一(三)│                  │游生貴：嗯，在睡。                      │
│  部分）  │游生貴0000000000→│吳志宏：你有跟那天一樣的東西嗎？        │
│          │  吳志宏0000000000│游生貴：比那更好的也有。                │
│          │                  │吳志宏：那天那可以，那天那就好了。      │
│          │（警方製作譯文誤載│游生貴：好，等一下我跟你準備過去。      │
│          │游生貴之手機號碼為│吳志宏：一樣3。                         │
│          │0000000000，已來文│游生貴：好。                            │
│          │更正）            │吳志宏：小心一點，我這巡邏車在巡。      │
│          │                  │游生貴：好。                            │
├─────┼─────────┼────────────────────┤
│    2     │98.12.28，15:11:40│吳志宏：你那邊還有嗎？                  │
│（事實一(四)│吳志宏0000000000→│游生貴：有呀。                          │
│  部分）  │  游生貴0000000000│吳志宏：跟昨天拿的一樣的。              │
│          │                  │游生貴：一樣呀。                        │
│          │（警方製作譯文誤載│吳志宏：你拿過來順便拿錢給你。          │
│          │游生貴之手機號碼為│游生貴：好。                            │
│          │0000000000，已來文│                                        │
│          │更正）            │                                        │
├─────┼─────────┼────────────────────┤
│    3     │99.2.26，12:50    │張美枝：你有叫人來嗎？                  │
│（事實一(五)│                  │游生貴：有啊。                          │
│  部分）  │張美枝0000000000→│張美枝：男生還女生？                    │
│          │ 游生貴0000000000 │游生貴：男的。                          │
│          │                  │張美枝：好。                            │
├─────┼─────────┼────────────────────┤
│    4     │99.2.28，13:22    │游生貴：到了嗎？                        │
│（事實一(六)│                  │張美枝：沒有啦，我跟你講，我在你們旁邊這│
│  部分）  │游生貴0000000000→│        ，我在整我朋友，他要順便拿，我幫│
│          │  張美枝0000000000│        他拿錢過去，全部總共要2個。     │
│          │                  │游生貴：你在哪啦？                      │
│          │                  │張美枝：在你們旁邊這啦。                │
│          │                  │游生貴：哪裡？                          │
│          │                  │張美枝：在慈文路這啦。                  │
│          │                  │游生貴：好啦。                          │
├─────┼─────────┼────────────────────┤
│   5      │99.3.1，00:09     │張美枝：我現在過去好不好？              │
│（事實一(七)│                  │游生貴：好啊。                          │
│  部分）  │張美枝0000000000→│張美枝：我跟你講，像今天這樣你把它分開，│
│          │  游生貴0000000000│        不要今天這樣那不行。            │
│          │                  │游生貴：好啦，多少啦？                  │
│          │                  │張美枝：兩個字啦，因為對方認為我跟你拿15│
│          │                  │        而已，他如果在問的話你就說2個2就│
│          │                  │        好。                            │
│          │                  │游生貴：好。                            │
├─────┼─────────┼────────────────────┤
│   6      │98.11.14，6:21:04 │游生貴：嫂仔，妳等一下，可以先給我報一個│
│（事實一(八)│                  │        價錢嗎？                        │
│  部分）  │游生貴0000000000→│魏淑瑕：嗯．．．我．．．給你．．．剩37啦│
│          │  魏淑瑕0000000000│游生貴：這樣喔。                        │
│          │                  │魏淑瑕：嗯啦。                          │
│          │                  │游生貴：我等一下打給妳。                │
└─────┴─────────┴────────────────────┘
附表四：犯罪事實二(一)、(二)被告魏淑瑕販賣第二級毒品予游生貴
        部分
        【以下譯文內容見10422號偵卷二第29頁，通訊監察書
        見桃園縣政府警察局100年9月6日函（外放證物袋）】
┌─────┬─────────┬────────────────────┐
│   編號   │  通話時間及對象  │             通   話   內   容          │
├─────┼─────────┼────────────────────┤
│    1     │98.11.14，6:21:04 │游生貴：嫂仔，妳等一下，可以先給我報一個│
│          │                  │        價錢嗎？                        │
│（事實二(一)│游生貴0000000000→│魏淑瑕：嗯．．．我．．．給你．．．剩37啦│
│  部分）  │  魏淑瑕0000000000│游生貴：這樣喔。                        │
│          │                  │魏淑瑕：嗯啦。                          │
│          │                  │游生貴：我等一下打給妳。                │
├─────┼─────────┼────────────────────┤
│    2     │98.11.16，18:38:37│游生貴：你幫我聯絡怎樣？                │
│          │                  │魏淑瑕：我們還沒見面咧，我們晚點才約要見│
│（事實二(二)│游生貴0000000000→│        面，等我回去三重埔，到三重埔再打│
│  部分）  │  魏淑瑕0000000000│        給他。                          │
│          │                  │游生貴：我現在都沒半滴了，看阿嫂你能不能│
│          │                  │        先弄給我。                      │
│          │                  │魏淑瑕：你...你...你...ㄟ那個，那個...  │
│          │                  │        那...那...。                    │
│          │                  │游生貴：我要的這一種，我要還你錢這種的。│
│          │                  │魏淑瑕：嗯，你說，穿褲子還是穿裙子的？  │
│          │                  │游生貴：穿褲子的。                      │
│          │                  │魏淑瑕：喔，唷，好，你來。              │
└─────┴─────────┴────────────────────┘